【裁判字號】    96,訴,2939
【裁判日期】    970122
【裁判案由】    損害賠償
【裁判全文】
臺灣臺中地方法院民事判決              96年度訴字第2939號
原      告  友聯產物保險股份有限公司
法定代理人  丙○○
訴訟代理人  乙○○
被      告  甲○○
上列當事人間請求損害賠償事件，本院判決如下：
    主    文
被告應給付原告新台幣陸拾捌萬肆仟玖佰伍拾元及自民國九十六
年十二月十五日起至清償日止，按年息百分之五計算之利息。
訴訟費用新台幣柒仟肆佰玖拾元由被告負擔。
本判決得假執行。
    事實及理由
一、原告方面
  (一)訴之聲明：
    1.被告應給付原告新台幣（下同）68萬4950元及自起訴狀繕
      本送達翌日即民國96年12月15日起至清償日止，按年息5%
      計算之利息。
    2.訴訟費用由被告負擔。
  (二)原告主張：訴外人黃工寧93年6月11日，以其所有車牌號碼
    為「MP2-601」機車向原告投保強制汽車責任險，保險期間
    自93年6月11日起至95年6月11日止。詎料被告甲○○無駕駛
    執照仍於95年1月13日向訴外人黃工寧借用上開機車騎乘，
    於當日23時17分許飲酒後（血液中所含酒精濃度達每公升
    259.59mg /dl，換算成吐氣所含酒精濃度達每公升1.29mg/l
    ）騎車行經台中縣霧峰鄉○○路882號前，因超速、未注意
    車前狀況而不慎撞及行經該處之訴外人周于瑄，致周于瑄受
    有頭部外傷合併顱底骨折、左側第5、7、8腦神經損傷、左
    側顏面神經損傷及左側聽力喪失等傷害，嗣原告依強制汽車
    責任保險法第7條規定賠付訴外人周于瑄醫療費用新台幣
    4950元、殘廢理賠金68萬元，以上合計共68萬4950元。因被
    告係無照駕駛肇事致周于瑄受有損害，原告於賠付上開保險
    金額後，自得依強制汽車責任保險法第29條第1項第5款之規
    定，請求被告賠償上開保險金額，為此提起本訴請求等語。
二、被告：同意原告之請求。
三、按當事人於言詞辯論時為訴訟標的之捨棄或認諾者，應本於
    其捨棄或認諾為該當事人敗訴之判決，民事訴訟法第384條
    定有明文。查本件被告於97年1月8日上午9時20分言詞辯論
    時，當庭表示同意原告之請求，有言詞辯論筆錄附卷可稽，
    依前述民事訴訟法第384條之規定，應本於其認諾為被告敗
    訴之判決。故原告請求被告給付68萬4950元及自起訴狀繕本
    送達翌日即民國96年12月15日起至清償日止，按年息5%計算
    之利息，為有理由，應予准許。
四、本件係本於被告認諾所為之判決，依民事訴訟法第389條第1
    項第1款之規定，爰依職權宣告假執行。
五、結論：本件原告之訴為有理由，依民事訴訟法第384條、第
    389條第1項第1款、第78條，判決如主文。
中    華    民    國    97    年    1    月     22    日
                  民事第四庭    法  官  陳文燦
以上正本係照原本作成
如對本判決上訴，須於判決送達後20日內向本院提出上訴狀
中    華    民    國    97    年    1    月     22    日
                                書記官  鄭淑英


司法院資訊處製作；財團法人民間司法改革基金會備份。
